【裁判字號】    96,訴,10226
【裁判日期】    970128
【裁判案由】    清償借款
【裁判全文】
台灣台北地方法院民事判決             96年度訴字第10226號
原      告  新光人壽保險股份有限公司
法定代理人  乙○○
訴訟代理人  甲○○
被      告  丙○○
            丁○○
上列當事人間請求清償借款事件，本院於民國97年1月24日言詞
辯論終結，判決如下：
    主  文
被告應連帶給付原告新台幣貳佰零參萬伍仟壹佰捌拾參元，及自
民國八十七年十月一日起至清償日止，按年息百分之九．七五計
算之利息，並自民國八十七年十月一日起至清償日止，其逾期在
六個月內者，按上開利率百分之十，其逾期超過六個月者，按上
開利率百分之二十計算之違約金。
訴訟費用由被告連帶負擔。
    事實及理由
一、按當事人得以合意定第一審管轄法院，民事訴訟法第24條第
    1項前段定有明文。查，本件兩造已於約定書第30條約定，
    同意以本院為第一審管轄法院，則本院就本件訴訟自有管轄
    權，次予敘明。
二、原告起訴主張：被告丙○○於民國84年10月23日邀同被告丁
    ○○為連帶保證人向原告借款新台幣（下同）3,430,000 元
    ，約定利息按年息9.75％計算，借款期間自84年10月23日起
    至104 年10月23日止，借款人應自借款日起，依年金法，按
    月平均攤還本息，借款人如未按期攤還本息時，除仍應前開
    利率計付利息外，另應自逾期之日起，其逾期在6 個月以內
    部分，照前開利率之10% 加付違約金，逾期超過6 個月部分
    ，照前開利率之20％加付違約金。詎被告丙○○僅繳納本息
    至86年2 月19日，其後即未依約繳付本息，依約即喪失期限
    利益，上述債務視為全部到期，經原告依法實行抵押權就上
    開僅款之抵押物聲請強制執行以供清償後，其尚欠借款本金
    2,035,183 元及自87年10月1 日起之利息暨違約金，迭經催
    索迄未償還，為此爰依消費借貸及連帶保證之法律關係提起
    本件訴訟，請求被告連帶清償尚欠之本金及應付之利息、違
    約金等語。並聲明：如主文第1 項所示。
三、被告則於言詞辯論期日到場表示：對原告所提出之證物無意
    見，證物上之簽名確係其所為，惟被告之房屋已遭原告聲請
    拍賣，不知拍定價格是多少，也已經沒有錢可以還了等語，
    並聲明：原告之訴駁回。
四、原告主張之上開事實，業據其提出借據、約定書、分配表、
    等件為證，核與所述相符，被告雖以前詞抗辯，惟並不影響
    原告之請求權，是綜合上情，堪信原告之主張為真實。從而
    ，原告依據消費借貸及連帶保證之法律關係，請求被告連帶
    給付如主文第1 項所示之借款及利息、違約金，為有理由，
    應予准許。
五、訴訟費用負擔之依據：民事訴訟法第85條第2項。
中    華    民    國    97    年    1     月    28    日
                            民事第二庭    法  官  黃蓓蓓
以上正本係照原本作成
如對本判決上訴，須於判決送達後20日內向本院提出上訴狀
中    華    民    國    97    年    1     月    28    日
                                          書記官  林蓮女


司法院資訊處製作；財團法人民間司法改革基金會備份。
